最高法院刑事判決                                  八十七年度台上字第四一號
    上訴人  台灣高等法院檢察署檢察官
    被  告  甲○○○
右上訴人因被告偽造文書案件，不服台灣高等法院中華民國八十五年十一月一日第二
審判決（八十五年度上訴字第三九六一號，起訴案號：台灣台北地方法院檢察署八十
二年度偵字第二一八五二號），提起上訴，本院判決如左：
    主  文
上訴駁回。
    理  由
按刑事訴訟法第三百七十七條規定：上訴於第三審法院，非以判決違背法令為理由，
不得為之。是提起第三審上訴，應以原判決違背法令為理由，係屬法定要件。如果上
訴理由狀並未依據卷內訴訟資料，具體指摘原判決不適用何種法則或如何適用不當，
自應認其上訴為違背法律上之程式，予以駁回。本件檢察官上訴意旨略稱：(一)證人郭
國雄，雖因案被通緝，惟已於民國八十二年十一月十七日緝獲歸案，原審未依告訴人
之聲請傳訊該證人並於判決理由謂郭國雄所在不明，無從傳喚，自有未盡調查職責及
理由矛盾之違法。(二)林周阿好國校畢業，非不識字，自無將印章交許嘉芬使用之理
，足證林周阿好之子林正福所供林周阿好曾將印章交許嘉芬使用云云係迴護之詞，原
判決竟予採信，有違證據法則。(三)內政部警政署刑事警察局（下稱刑事警察局）雖稱
系爭收據不能完全排除係描寫而得，但語意並不肯定，原審未再送請其他機關鑑定亦
嫌速斷等語。
惟查原判決綜核卷內證據資料，認定本件被告犯罪不能證明，因而維持第一審諭知被
告無罪之判決，駁回上訴人在第二審之上訴，已詳其調查證據之結果及取捨證據認
定之理由。並說明告訴人許嘉芬之指訴，或稱系爭收據係林周阿好簽名蓋章而收款；
或稱係被告與林周阿好分別簽名及蓋章而收款；或稱新台幣（下同）一百二十萬元係
向林周阿好洽借未借到之款項，或稱係其代郭國雄償還之借款；或稱還款時林周阿好
在場，或稱未在場，前後供述莫衷一是。而系爭收據之簽名有描寫而得之可能，已據
刑事警察局函復在案，且告訴人曾取得林周阿好之印章蓋用，亦經證人林正福供明在
卷，是尚不得徒憑告訴人有瑕疵之片面指訴而入被告於罪，應認被告犯罪不能證明，
已分別於判決內詳述理由，從形式上觀察，原判決並無未盡調查職責或判決理由不備
之違背法令情形。另林周阿好與告訴人及證人郭國雄間之借貸關係與本件被告有無偽
造一百二十萬元收據之待證事項無涉，且被告被訴偽造系爭收據犯行，尚屬不能證明
詳如前述，原審認無傳訊證人郭國雄之必要，已於判決理由內詳予說明（見判決理由
七）並無判決理由不備之違法。雖原判決另謂郭國雄因案通緝所在不明云云，稍欠妥
適，然此違誤尚不足認對原判決之結果有何影響，依刑事訴訟法第三百八十條規定，
仍不得資為適法之第三審上訴理由。又原判決以林周阿好業已亡故，無從傳喚乃採信
其子林正福之證詞，難謂有違背經驗法則之可言。至刑事警察局於復函中稱：「本案
所指收據上林周阿好筆跡，因字劃較少，模仿之難度不高。不能完全排除係描寫而得
」語意肯定，原審未再送其他機關重覆鑑定，亦無應於審判期日調查之證據未予調查
之違法。檢察官其餘上訴意旨對原判決究竟如何違背法令，未依卷內訴訟資料為具體
之指摘，徒憑己意，就原判決已說明事項或屬原審採證認事職權之適法行使，任意指
摘為違法，再為單純之事實上爭執，自非適法之第三審上訴理由，其上訴違背法律上
之程式，應予駁回。
據上論結，應依刑事訴訟法第三百九十五條前段，判決如主文。
中      華      民      國    八十七    年      一      月      八      日
                              最高法院刑事第九庭
                                  審判長法官  謝  家  鶴
                                        法官  羅  一  宇
                                        法官  花  滿  堂
                                        法官  陳  世  淙
                                        法官  劉  介  民
      右正本證明與原本無異
                                              書  記  官
中      華      民      國    八十七    年      一      月     十三     日
